【裁判字號】    99,易緝,78
【裁判日期】    990611
【裁判案由】    毒品危害防制條例
【裁判全文】
臺灣臺北地方法院刑事判決              99年度易緝字第77號
公  訴  人  臺灣臺北地方法院檢察署檢察官
被      告  甲○○
上列被告因違反毒品危害防制條例案件，經檢察官提起公訴（九
十八年度毒偵字第一四七○號）（本院案號原為九十八年度易字
第一五四九號）；又因違反毒品危害防制條例案件，經檢察官提
起公訴（九十八年度毒偵字第二二六六號）（本院案號原為九十
八年度易字第二五一九號）；再因違反毒品危害防制條例案件，
經檢察官提起公訴（九十八年度毒偵字第二五九九號）（本院案
號原為九十八年度易字第二六九九號），本院合併審理後，判決
如下：
    主  文
甲○○施用第二級毒品，處有期徒刑柒月。又施用第二級毒品，
處有期徒刑柒月。又施用第二級毒品，處有期徒刑柒月；扣案之
第二級毒品甲基安非他命壹包（不含包裝袋，淨重零點肆柒肆零
公克，驗餘淨重為零點肆柒柒公克）沒收銷燬之，包裝上開第
二級毒品甲基安非他命之包裝袋壹個沒收。應執行有期徒刑壹年
肆月；扣案之第二級毒品甲基安非他命壹包（不含包裝袋，淨重
零點肆柒肆零公克，驗餘淨重為零點肆柒柒公克）沒收銷燬之
，包裝上開第二級毒品甲基安非他命之包裝袋壹個沒收。
    事  實
一、甲○○有侵占、竊盜、詐欺、違反槍砲彈藥刀械管制條例案
    件等前科，前因施用第二級毒品案件，經臺灣板橋地方法院
    檢察署檢察官聲請臺灣板橋地方法院以八十九年度毒聲字第
    二二四七號裁定送勒戒處所觀察、勒戒，並經該署檢察官將
    甲○○送臺灣臺北看守所附設勒戒處所執行觀察、勒戒後，
    因無繼續施用毒品之傾向，於民國八十九年四月十四日釋放
    出所，再由臺灣板橋地方法院檢察署檢察官於八十九年四月
    十四日以八十九年度毒偵字第二七五七號為不起訴處分確定
    。又因施用第二級毒品案件，經臺灣板橋地方法院檢察署檢
    察官聲請臺灣板橋地方法院以九十年度毒聲字第一四一二號
    裁定送勒戒處所觀察、勒戒，並經該署檢察官將甲○○送臺
    灣臺北看守所附設勒戒處所執行觀察、勒戒後，因無繼續施
    用毒品之傾向，於九十年十月二十六日釋放出所，再由臺灣
    板橋地方法院檢察署檢察官於九十年十月二十六日以九十年
    度毒偵緝字第七二六號為不起訴處分確定。於九十五年八月
    間，因犯施用第一級毒品、第二級毒品罪，經臺灣板橋地方
    法院以九十四年度訴字第二八六二號判決各判處有期徒刑七
    月、四月，應執行有期徒刑九月確定，再經臺灣板橋地方法
    院以九十六年度聲減字第一九七三號裁定各減刑為有期徒刑
    三月又十五日、二月，應執行有期徒刑四月又十五日確定；
    於九十六年七月間，因犯施用第二級毒品罪，經臺灣板橋地
    方法院以九十六年度簡字第四三一五號簡易判決判處有期徒
    刑四月確定。於九十六年二月間，因犯施用第二級毒品罪，
    經臺灣桃園地方法院以九十六年度桃簡字第四三七號簡易判
    決判處有期徒刑六月確定，再經臺灣板橋地方法院以九十六
    年度聲減字第一九七三號裁定減刑為有期徒刑三月確定；於
    九十八年二月間，因犯恐嚇罪，經臺灣板橋地方法院以九十
    七年度簡字第一一七四號簡易判決判處有期徒刑四月，減為
    有期徒刑二月，嗣經該院以九十七年度簡上字第五一三號判
    決上訴駁回確定，再與前開減刑為有期徒刑三月之施用第二
    級毒品案件經臺灣板橋地方法院以九十七年度聲字第四七三
    七號裁定定應執行刑有期徒刑五月確定，並接續前開案件後
    執行（現在臺灣臺北監獄臺北分監執行中）。於九十八年二
    月間，因犯妨害自由罪，經臺灣板橋地方法院以九十七年度
    簡字第一○一三六號簡易判決判處拘役三十日、三十日、三
    十日（共三罪），應執行拘役八十日確定，並接續前開有期
    徒刑五月後執行（指揮書執畢日期為九十九年九月十六日，
    不構成累犯）。
二、甲○○基於施用第二級毒品之犯意，於九十八年三月十七日
    為警採尿回溯九十六小時內某時（不含為警查獲至採尿前之
    該段時間）許，在臺北市○○路某友人住處，施用第二級毒
    品甲基安非他命一次。嗣於九十八年三月十七日十七時十分
    許，在臺北市○○區○○路與廣州街口，因另案違反毒品危
    害防制條例案件經警緝獲，甲○○同意採尿送驗，經警將所
    採尿液送臺灣尖端先進生技醫藥股份有限公司以酵素免疫分
    析法（ＥＩＡ）初步檢驗及氣相層析質譜儀法（ＧＣ／ＭＳ
    ）確認檢驗後呈安非他命類（安非他命、甲基安非他命）陽
    性反應，始知此情。
三、甲○○復基於施用第二級毒品之犯意，於九十八年五月三十
    日為警採尿回溯九十六小時內某時（不含為警查獲至採尿前
    之該段時間）許，在不詳地點，施用第二級毒品甲基安非他
    命一次，嗣於同年五月三十日上午五時許（起訴書誤載為同
    日五時三十分許，應予更正），在臺北縣中和市○○街三十
    六巷口，因另涉竊盜案為警查獲，甲○○同意採尿送驗，經
    警將所採尿液送臺灣檢驗科技股份有限公司以ＥＩＡ酵素免
    疫分析法初步檢驗及ＧＣ／ＭＳ氣相層析／質譜儀法確認檢
    驗後呈安非他命類（安非他命、甲基安非他命）陽性反應，
    始知此情。
四、甲○○另基於施用第二級毒品之犯意，於九十八年八月二十
    五日為警採尿回溯九十六小時內某時（不含為警查獲至採尿
    前之該段時間）許，在不詳地點，施用第二級毒品甲基安非
    他命一次。嗣因與鄭少鏞（另案偵辦）於九十八年六月三十
    日在臺北市中正區○○○路一一六巷一、三號希望文理補習
    班處涉犯竊盜案件，為警在失竊之車牌號碼ＬＦ－九五六三
    號車輛內查獲第二級毒品甲基安非他命一包（淨重零點四七
    四零公克，驗餘淨重為零點四七三七公克）並採集現場跡證
    後，經警通知甲○○於九十八年八月二十五日到案說明，甲
    ○○同意採尿送驗，經警將所採尿液送臺灣尖端先進生技醫
    藥股份有限公司以酵素免疫分析法（ＥＩＡ）初步檢驗及氣
    相層析質譜儀法（ＧＣ／ＭＳ）確認檢驗後呈安非他命類（
    安非他命、甲基安非他命）陽性反應，始悉此情。
五、案經臺北市政府警察局移送臺灣板橋地方法院檢察署檢察官
    呈請臺灣高等法院檢察署檢察長核准令轉臺灣臺北地方法院
    檢察署檢察官偵查起訴，及臺北縣政府警察局中和第一分局
    報請臺灣板橋地方法院檢察署檢察官呈請臺灣高等法院檢察
    署檢察長核准令轉臺灣臺北地方法院檢察署檢察官偵查起訴
    ，暨臺北市政府警察局中正第二分局報請臺灣臺北地方法院
    檢察署檢察官偵查起訴。
    理  由
壹、程序部分：
一、本院九十九年度易緝字第七七號（原案號為九十八年度易字
    第二六九九號）、九十九年度易緝字第七八號（原案號為九
    十八年度易字第二五一九號）、九十九年度易緝字第七九號
    （原案號為九十八年度易字第一五四九號）案件，為刑事訴
    訟法第七條第一款一人犯數罪之相牽連案件，本院予以合併
    審理及裁判，先予敘明。
二、本判決所引認定被告甲○○犯有本案犯行之書面證據資料，
    因被告於本院審理中並未爭執該等證據之證據能力，復未於
    言詞辯論終結前聲明異議，本院審酌該等證據作成時之情況
    ，均無不宜作為證據之情事，依刑事訴訟法第一百五十九條
    之五第二項之規定，均得作為證據。
貳、實體部分：
一、上開事實，業據被告自白不諱，再被告於前開三次時、地為
    警查獲後所採集之各尿液經送檢驗後均呈安非他命類（安非
    他命、甲基安非他命）陽性反應，有臺灣尖端先進生技醫藥
    股份有限公司九十八年三月二十七日濫用藥物檢驗報告（見
    臺灣板橋地方法院檢察署九十八年度毒偵字第二七○三號偵
    查卷宗第十一頁）、臺灣檢驗科技股份有限公司九十八年六
    月十五日濫用藥物檢驗報告（見臺灣板橋地方法院檢察署九
    十八年度毒偵字第四六九五號偵查卷宗第四頁）、臺灣尖端
    先進生技醫藥股份有限公司九十八年八月二十八日濫用藥物
    檢驗報告（見臺灣臺北地方法院檢察署九十八年度毒偵字第
    二五九九號偵查卷宗第三頁）等在卷可按，此外，並有第二
    級毒品甲基安非他命（淨重零點四七四零公克，驗餘淨重為
    零點四七三七公克）一包扣案可佐及照片列印資料、交通部
    民用航空局航空醫務中心九十八年九月三日航藥鑑字第○九
    八四四七一號毒品鑑定書（見臺灣臺北地方法院檢察署九十
    八年度毒偵字第二五九九號偵查卷宗第九十頁）等在卷可查
    ，是被告之任意性自白顯與事實相符。查被告因犯施用毒品
    之違反毒品危害防制條例案件而有上開如事實欄一所載之觀
    察勒戒及論罪科刑等情，有臺灣板橋地方法院八十九年度毒
    聲字第二二四七號刑事裁定、九十年度毒聲字第一四一二號
    刑事裁定、臺灣板橋地方法院檢察署檢察官八十九年度毒偵
    字第二七五七號不起訴處分書、九十年度毒偵緝字第七二六
    號不起訴處分書、臺灣板橋地方法院九十四年度訴字第二八
    六二號刑事判決、九十六年度簡字第四三一五號刑事簡易判
    決、臺灣桃園地方法院九十六年度桃簡字第四三七號刑事簡
    易判決及臺灣高等法院被告前案紀錄表等在卷可參。綜上，
    本案事證明確，被告於如事實欄二、三、四所載之時、地施
    用第二級毒品甲基安非他命犯行均堪認定，應予依法論科。
二、核被告所為，係犯毒品危害防制條例第十條第二項之施用第
    二級毒品罪。其持有第二級毒品甲基安非他命之低度行為為
    施用第二級毒品甲基安非他命之高度行為所吸收，不另論罪
    。被告所犯前開三次施用第二級毒品罪，犯意各別，應予分
    論併罰。查被告雖有如事實欄一所載之論罪科刑紀錄，然其
    所犯各罪尚未接續執行完畢，此有臺灣高等法院被告前案紀
    錄表、本院九十九年五月二十四日公務電話紀錄、臺灣板橋
    地方法院檢察署檢察官九十六年執減更丑字第二五○○號執
    行指揮書、九十六年執減更丑字第二五○○之一號執行指揮
    書及九十九年執更緝丑字第八九號執行指揮書等在卷可按，
    是起訴書認被告係屬累犯云云，猶有誤會，附此敘明。爰審
    酌被告前已受觀察勒戒之矯治處遇及刑罰科處後，猶為本案
    之三次施用第二級毒品甲基安非他命之行為，然其所為主要
    係戕害自身，並未直接積極損害他人之利益，犯罪之動機、
    目的、手段、生活狀況、國中畢業之智識程度暨犯罪後於本
    院審理中坦承犯行之態度等一切情狀，依被告施用第二級毒
    品之先後順序各量處如主文所示之刑，並定其應執行之刑。
三、扣案之第二級毒品甲基安非他命（不含包裝袋，淨重零點四
    七四零公克，驗餘淨重為零點四七三七公克）一包，應依毒
    品危害防制條例第十八條第一項前段之規定，不問屬於犯人
    與否，宣告沒收銷燬之。至包裝上開第二級毒品甲基安非他
    命之外包裝一個有防止第二級毒品甲基安非他命裸露、逸出
    及潮濕之功用，並便於攜帶，為供被告施用第二級毒品甲基
    安非他命所用之物，且為被告所有，業據其供承在卷，應依
    刑法第三十八條第一項第二款沒收之。
據上論斷，應依刑事訴訟法第二百八十四條之一、第二百九十九
條第一項前段，毒品危害防制條例第十條第二項、第十八條第一
項前段，刑法第十一條前段、第五十一條第五款、第三十八條第
一項第二款，判決如主文。
本案經檢察官鄭深元到庭執行職務
中    華    民    國    99    年    6     月    11    日
                  刑事第十一庭  法  官  黃紹紘
以上正本證明與原本無異。
如不服本判決應於收受送達後十日內向本院提出上訴書狀，並應
敘述具體理由；其未敘述上訴理由者，應於上訴期間屆滿後二十
日內向本院補提理由書（均須按他造當事人之人數附繕本）「切
勿逕送上級法院」。告訴人或被害人如對於本判決不服者，應具
備理由請求檢察官上訴，其上訴期間之計算係以檢察官收受判決
正本之日期為準。
                                書記官  陳靜君
中    華    民    國    99    年    6     月    18    日
附錄本案論罪科刑所犯法條全文
毒品危害防制條例第十條
施用第一級毒品者，處六月以上五年以下有期徒刑。
施用第二級毒品者，處三年以下有期徒刑。

司法院資訊處製作；財團法人民間司法改革基金會備份。
